【裁判字號】    96,易,566
【裁判日期】    970213
【裁判案由】    贓物
【裁判全文】
臺灣雲林地方法院刑事判決               96年度易字第566號
公  訴  人  臺灣雲林地方法院檢察署檢察官
被      告  甲○○
上列被告因贓物案件，經檢察官提起公訴（96年度偵字第3363號
）及追加起訴（97年度偵字第602 號），本院判決如下：
    主  文
甲○○故買贓物，累犯，處有期徒刑伍月，減為有期徒刑貳月又
拾伍日；又故買贓物，累犯，處有期徒刑陸月，減為有期徒刑
月；又故買贓物，累犯，處有期徒刑月，減為有期徒刑壹月又
拾伍日；又故買贓物，累犯，處有期徒刑月，減為有期徒刑壹
月又拾伍日；又故買贓物，累犯，處有期徒刑伍月。應執行有期
徒刑壹年。
    事  實
一、甲○○前因違反肅清煙毒條例案件，經本院以84年度訴字第
    67號判決判處有期徒刑3 年2 月，上訴後，經臺灣高等法院
    臺南分院（下稱：臺南高分院）以84年度上訴字第1242號判
    決駁回上訴而告確定。又因違反肅清煙毒條例、麻醉藥品管
    理條例及竊盜等案件，經臺灣彰化地方法院以85年度訴字第
    1017號判決分別判處有期徒刑3 年3 月、4 月、4 月，定應
    執行刑有期徒刑3 年6 月確定。上開罪刑接續執行，於民國
    88年3 月9 日縮短刑期假釋出監，嗣經撤銷假釋，入監執行
    殘刑，於94年12月19日縮刑期滿執行完畢。詎仍不知悔改，
    明知姓名年籍不詳之綽號「阿祥」之友人以及「宇仔」、「
    弟仔」等人於附表所示時、地，所出售之電動機車、筆記型
    電腦、PDA 、手機等物係來路不明之贓物，竟仍買受。嗣於
    96年6 月28日9 時許，經警方持搜索票在其位於雲林縣斗南
    鎮阿丹里崙子64號住處扣得上開物品，始悉上情。
二、案經雲林縣警察局報告臺灣雲林地方法院檢察署檢察官偵查
    起訴。
    理  由
一、程序部分：
    按被告以外之人於審判外之言詞或書面陳述，除法律有規定
    者外，不得作為證據，刑事訴訟法第159 條第1 項固有明文
    。惟被告以外之人於審判外之陳述，雖不符刑事訴訟法第
    159 條之1 至第159 條之4 規定得為證據之情形，而經當事
    人於審判程序同意作為證據，法院審酌該言詞陳述或書面陳
    述作成時之情況，認為適當者，亦得為證據。刑事訴訟法第
    159 條之5 第1 項定有明文。被告甲○○對於附表編號1 物
    品遭竊之失主蔡季娟之父即證人乙○○之警詢筆錄及其立具
    之贓物認領保管單；以及附表編號2 至5 物品遭竊之失主即
    證人李明進、李金賢、楊孟憲、游許嘉紘等之警詢筆錄，及
    其等立具之贓物認領保管單等審判外之言詞或書面陳述，均
    同意作為證據使用；且本院審酌上開警詢筆錄及贓物認領保
    管單作成時之情況，亦認為適當，故均得作為證據。
二、認定犯罪成立部分：
  (一)訊據被告甲○○矢口否認有何故買贓物犯行，辯稱：附表編
    號1 之電動機車是伊於96年1 、2 月間，在雲林縣虎尾鎮○
    ○○道路以新台幣（下同）7,000 元之價格，向綽號「阿祥
    」的朋友所購買，伊跟「阿祥」的朋友完全不熟；附表編號
    2 、4 、5 之筆記型電腦、手機及PDA 等物，是伊於附表所
    示時間，在其住處門口陸續向綽號「宇仔」分別以數千元的
    價格買來的；另附表編號3 之手機，是伊於96年2 月間在其
    住處門口，向綽號「弟仔」購買的。伊購買時，不知道該等
    物品是來路不明的贓物，伊是因該等物品聽起來比市面上便
    宜才購買等語。
  (二)經查：
  1.如附表所示之物品，均係失竊之物品，業據證人乙○○、李
    明進、李金賢、楊孟憲、游許嘉紘於警詢指述綦詳，並有其
    等立具之贓物認領保管單在卷可參。是被告所購買如附表所
    示之物品，均為贓物無訛。
  2.被告雖以不知所購為贓物等語置辯。惟查：附表所示物品，
    被告係分別購自姓名年籍不詳綽號「阿祥」之友人及綽號「
    宇仔」、「弟仔」等人，而該等人士，被告不是完全不認識
    ，就是不知從事何種工作；且被告購買之地點，附表編號1
    之電動機車，是在雲林縣虎尾鎮○○○道路，編號2 至5之
    筆記型電腦、手機及PDA 等物，則是綽號「宇仔」、「弟仔
    」至被告住處兜售；且該等物品，其價格又比市面上販售之
    價格便宜等情，業據被告自承在卷。從被告對於出售該等物
    品人士之真實身分不明，所購物品之價格又低於市價；尤有
    甚者，其交易之場所，電動機車是在不詳之產業道路旁達成
    交易，而其餘物品，則是賣家主動上門兜售等情觀之，被告
    在購買該等物品之際，年紀已逾40歲，已有相當之社會經驗
    與歷練，應可判斷並知悉該等物品為來路不明之贓物。何況
    ，被告所購買之電動機車，既無充電器，且所使用之鑰匙，
    並非原廠配發之鑰匙，而是用一般機車鑰匙研磨製作而成，
    亦無來源證明等情，已據被告於警詢自承無訛【見96年度偵
    字第3363號卷第8 、9 頁】；而所購買之其餘物品，亦均僅
    筆記型電腦、手機及PDA 等主物本身而已，而無連結電源之
    電線、滑鼠或充電器等配件，此有警方查獲當時拍攝之物品
    照片在卷可參【同上偵查卷第59至62頁】，並為被告所不否
    認。凡此均與正常交易連同配件一併出售之情形有別，堪信
    被告對於該等物品為贓物，實有認識。是被告上開辯解，不
    足採信。
  3.綜上所述，本案事證明確，被告犯行堪以認定。
三、論罪科刑部分：
  (一)核被告甲○○所為，係犯刑法第349 條第2 項之故買贓物罪
    。被告就附表編號5 部分，以一故買行為，同時侵害游許嘉
    紘及游金蘭個別對PDA 及手機之財產法益，為想像競合，應
    依刑法第55條規定，從1 罪處斷。又被告先後5 次故買贓物
    ，犯意各別，應予分論併罰。再被告前因違反肅清煙毒條例
    案件，經本院以84年度訴字第67號判決判處有期徒刑3 年2
    月，上訴後，經臺南高分院以84年度上訴字第1242號判決駁
    回上訴而告確定。復因違反肅清煙毒條例、麻醉藥品管理條
    例及竊盜等案件，經臺灣彰化地方法院以85年度訴字第1017
    號判決分別判處有期徒刑3 年3 月、4 月、4 月，定應執行
    刑有期徒刑3 年6 月確定。上開罪刑接續執行，於88 年3月
    9 日縮短刑期假釋出監，嗣經撤銷假釋，入監執行殘刑，於
    94年12月19日縮刑期滿執行完畢一節，有臺灣高等法院被告
    前案紀錄表在卷可稽。被告於上開有期徒刑執行完畢5 年以
    內，故意再犯本案有期徒刑以上之罪，為累犯，各應依刑法
    第47條第1 項規定加重其刑。
  (二)爰審酌被告曾有上開前科，素行不良；犯後又矢口否認犯行
    ，態度不佳；且因故買贓物，除造成財產犯罪之追緝困難外
    ，更因便利竊盜犯之銷贓，間接助長竊盜風氣，危害社會秩
    序匪淺；惟念及該等贓物之價值非鉅，且其價值高低亦有差
    異，並經被害人領回，所造成之損害不大等犯罪之動機、目
    的、手段、犯後態度及所生危害等一切情狀，依序分別量處
    如主文所示之刑。
  (三)本案被告就附表編號1 至4 部分之犯罪時間，在96年4 月24
    日以前，均合於中華民國九十六年罪犯減刑條例所定之減刑
    條件，爰併宣告其減得之刑，並與附表編號5 不應減刑之犯
    罪，合併定如主文所示之應執行刑。
據上論斷，應依刑事訴訟法第299 條第1 項前段，刑法第55條、
第349 條第2 項、第47條第1 項、第51條第5 款，刑法施行法第
1 條之1 ，中華民國九十六年罪犯減刑條例第2 條第1 項第3款
、第7 條、第11條，判決如主文。
本案經檢察官蕭如娟到庭執行職務。
中    華    民    國    97    年    2     月    13    日
                刑事第三庭  審判長法  官  林輝煌
                                  法  官  李貞瑩
                                  法  官  陳銘壎
以上正本證明與原本無異。
如不服本判決，應於判決送達後10日內，向本院提出上訴狀。（
須附繕本）
                                  書記官  鍾宜津
中    華    民    國    97    年    2     月    13    日
附錄本案論罪科刑法條全文：
中華民國刑法第349條
收受贓物者，處3 年以下有期徒刑、拘役或5 百元以下罰金。
搬運、寄藏、故買贓物或為牙保者，處5 年以下有期徒刑、拘役
或科或併科1 千元以下罰金。
因贓物變得之財物，以贓物論。
附表：
 ┌─┬───────┬────────┬────────┐
 │編│贓物          │故買時、地、代價│失竊時、地      │
 │號│              │                │                │
 ├─┼───────┼────────┼────────┤
 │1 │電動機車1 台。│96年1 、2 月間某│蔡季娟所有，於96│
 │  │【追加起訴部分│日，在雲林縣虎尾│年初，在雲林縣虎│
 │  │】            │鎮○○○道路，以│尾鎮○○路○ 段台│
 │  │              │7,000 元向綽號「│灣銀行樓下失竊。│
 │  │              │阿祥」之友人購入│                │
 │  │              │。              │                │
 ├─┼───────┼────────┼────────┤
 │2 │ACER筆記型電腦│96年1 月間某日，│李明進所有，於95│
 │  │1台。         │被告在其住處門口│年12月22日13時20│
 │  │              │，以8,000 元向綽│分許，在雲林縣虎│
 │  │              │號「宇仔」購入。│尾鎮○○路停車場│
 │  │              │                │失竊。          │
 ├─┼───────┼────────┼────────┤
 │3 │皮爾卡登手機  │96年2 月間某日，│李金賢所有，於不│
 │  │PC-8988型1支  │被告在其住處門口│詳時、地遭竊。  │
 │  │              │，以1,900 元向綽│                │
 │  │              │號「弟仔」購入。│                │
 ├─┼───────┼────────┼────────┤
 │4 │NOKIA手機1支  │96年3 月間某日，│楊孟憲所有，於96│
 │  │              │被告在其住處門口│年3月19日10時50 │
 │  │              │，以不詳代價向綽│分許，在雲林縣斗│
 │  │              │號「宇仔」購入。│六市○○路失竊。│
 ├─┼───────┼────────┼────────┤
 │5 │OLA牌手機1支、│OLA 牌手機1 支，│PDA 係游許嘉紘所│
 │  │ASUS PDA1台。 │被告於96年6 月26│有、手機為其胞姊│
 │  │              │日在其住處門口，│游金蘭，均置於游│
 │  │              │以2,000 元向綽號│許嘉紘之自用小客│
 │  │              │「宇仔」購入；  │車內，於96年6 月│
 │  │              │ASUS PDA1 台則以│26日上午在雲林縣│
 │  │              │不詳代價購入。  │斗南鎮○○路572 │
 │  │              │                │巷巷口遭竊。    │
 └─┴───────┴────────┴────────┘


司法院資訊處製作；財團法人民間司法改革基金會備份。
